臺灣臺中地方法院刑事判決　　　　　　 100年度易字第2392號
公訴人　臺灣臺中地方法院檢察署檢察官
被　告　張意昌
上列被告因業務侵占案件，經檢察官提起公訴（100年度偵字第
11221號），被告於本院行準備程序時就被訴犯罪事實為有罪之
陳述，經聽取當事人意見後，經本院裁定由受命法官獨任進行簡
式審判程序，判決如下：
    主    文
張意昌犯業務侵占罪，處有期徒刑貳年。緩刑伍年，緩刑期間付
保護管束，並向指定之政府機關、政府機構、行政法人、社區或
其他符合公益目的之機構或團體提供貳佰肆拾小時之義務勞務。
    犯罪事實
壹、張意昌原係旺旺友聯產物保險股份有限公司（下稱旺旺友聯
    產險公司）豐原分公司行銷處一級專員，負責招攬保險業務
    、收取保費，為從事業務之人。詎張意昌於任職期間，向附
    表所示被保險人收取現金或支票，扣除佣金及獎金後，合計
    新臺幣（下同）0000000元(起訴書原載0000000元，經蒞庭
    檢察官當庭更正)保險費，接續以變易持有為所有之犯意，
    侵占入己，供己清償債務。
貳、案經旺旺友聯產險公司告訴臺灣臺中地方法院檢察署檢察官
    偵查起訴。
    理    由
壹、證據能力部分：
    本案被告所犯業務侵占罪，其法定刑為死刑、無期徒刑、最
    輕本刑3年以上有期徒刑以外之罪，且非高等法院管轄第一
    審之案件，經本院合議庭裁定由受命法官行準備程序時，被
    告就被訴事實為有罪之陳述後，經告知被告簡式審判程序之
    旨，並聽取被告、檢察官之意見後，裁定進行簡式審判程序
    ，依刑事訴訟法第273條之2之規定，簡式審判程序之證據調
    查，不受刑事訴訟法第159條第1項、第161條之2、第161條
    之3、第163條之1及第164條至第170條規定之限制，合先敘
    明。
貳、認定犯罪事實之依據：
一、上開犯罪事實迭經被告於偵查及本院準備程序時自白認罪，
    核與旺旺友聯產險公司告訴代理人孫子淳證述情節相符，並
    有被告書立之切結書、保費收繳作業管理準則各1份在卷可
    稽，足認被告自白與事實相符。
二、本案事證明確，被告犯行洵堪認定。
參、論罪科刑部分：
一、核被告所為，係犯刑法第336條第2項之業務侵占罪。
二、被告於擔任旺旺友聯產險公司保險業務員期間，利用同一任
    職機會將其多次收取之保險費侵占入己之行為，其時間緊接
    ，且侵害同一法益，又係基於單一犯罪決意為之，客觀上已
    難割裂為數個獨立犯罪行為，亦無各別評價之必要，應認僅
    屬單一犯罪決意之數個舉動接續實行，為接續犯。
三、爰審酌被告明知其先後所收受之保險費，均係其本於業務關
    係所持有者，竟逕予以侵占入己，已損及旺旺友聯產險公司
    之權益，所侵占之保險費高達0000000元，犯罪所生危害情
    節甚重，惟被告犯罪後坦承犯行，表示悔意，態度尚佳等一
    切情狀，量處如主文所示之刑，以示儆懲。
四、又被告五年以內未曾因故意犯罪而受有期徒刑以上刑之宣告
    ，有臺灣高等法院被告前案紀錄表1份在卷可按，被告因為
    人作保，有本院99年度訴字第2561號民事判決在卷可稽，一
    時失慮，偶罹刑典，犯罪後於偵查及本院審理時均坦承犯行
    ，深具悔意，經此偵審程序及刑之宣告後，當知所警惕。且
    被告積極欲與被害人達成和解，惟告訴代理人於偵查時陳稱
    ：「和解部分，因為公司可以由員工責任保險主張，但要有
    法院確定判決為依據，所以暫時不考量和解。」(見偵卷第
    22頁)，被告並已主動歸還侵占款5萬元(見偵卷第23頁)。本
    院斟酌上情，認前開對其所宣告之刑以暫不執行為適當，爰
    併依刑法第74條第1項第2款規定，宣告緩刑5年，並依刑法
    第74條第2項第5款規定，命被告向指定之政府機關、政府機
    構、行政法人、社區或其他符合公益目的之機構或團體提供
    240小時之義務勞務，且依同法第93條第1項第2款之規定，
    同時諭知於緩刑期間付保護管束，以啟自新。
據上論斷，應依刑事訴訟法第273條之1第1項、第299條第1項前
段，刑法第336條第2項、第74條第1項第2款、第2項第5款、第93
條第1項第2款，刑法施行法第1條之1第1項、第2項前段，判決如
主文。
本案經檢察官周佩瑩到庭執行職務。
中    華    民    國   100    年    8     月    24    日
                  刑事第十庭  法  官  劉正中
以上正本證明與原本無異。
如不服本判決應於收受送達後10日內向本院提出上訴書狀，並應
敘述具體理由；其未敘述上訴理由者，應於上訴期間屆滿後20日
內向本院補提理由書（均須按他造當事人之人數附繕本）「切勿
逕送上級法院」。
                              書記官  黃英寬
中    華    民    國   100    年    8     月    24    日
附錄本案論罪科刑法條全文：
中華民國刑法第336條：
對於公務上或因公益所持有之物，犯前條第1項之罪者，處1年以
上7年以下有期徒刑，得併科5千元以下罰金。
對於業務上所持有之物，犯前條第1項之罪者，處6月以上5年以
下有期徒刑，得併科3千元以下罰金。
前二項之未遂犯罰之。